臺灣臺南地方法院臺南簡易庭民事裁定
111年度南簡聲字第53號
聲  請  人  吳富雄  
相  對  人  高采伶  
上列當事人間聲請停止執行事件，本院裁定如下：
      主    文
聲請駁回。
聲請程序費用由聲請人負擔。
      理    由
一、按強制執行程序開始後，除法律另有規定外，不停止執行；
    有回復原狀之聲請，或提起再審或異議之訴，或對於和解為
    繼續審判之請求，或提起宣告調解無效之訴、撤銷調解之訴
    ，或對於許可強制執行之裁定提起抗告時，法院因必要情形
    或依聲請定相當並確實之擔保，得為停止強制執行之裁定，
    強制執行法第18條定有明文。又按發票人主張本票係偽造、
    變造者，於前條裁定送達後20日內，得對執票人向為裁定之
    法院提起確認之訴；發票人證明已依前項規定提起訴訟時，
    執行法院應停止強制執行。但得依執票人聲請，許其提供相
    當擔保，繼續強制執行，亦得依發票人聲請，許其提供相當
    擔保，停止強制執行；發票人主張本票債權不存在而提起確
    認之訴不合於第一項之規定者，法院依發票人聲請，得許其
    提供相當並確實之擔保，停止強制執行，非訟事件法第195
    條定有明文。
二、聲請意旨以：兩造因給付票款強制執行事件（本院111年度
    司執字第21602號，下稱系爭強制執行事件），業經本院民
    事執行處函請抵押權人（即聲請人母親）提供附表所示不動
    產（為聲請人所有，下稱系爭不動產）擔保之債權額，及通
    知相對人及另一抵押權人聯邦商業銀行股份有限公司定於民
    國111年9月21日上午10時30分在本院民事執行處投標室將系
    爭不動產實施第1次公開拍賣。茲因系爭不動產一旦拍賣，
    勢難回復原狀，影響目前利用價值，為此，聲請人願提供擔
    保，請本院裁定停止系爭強制執行事件之執行程序等語。
三、經查，本院民事執行處就系爭強制執行事件定於111年9月21
    日拍賣系爭不動產，且已通知系爭不動產抵押權人等情，固
    有聲請人所提出之本院民事執行處111年8月29日、111年8月
    30日南院武111司執源字第21602號通知及函文為證，惟聲請
    人僅陳明願供擔保聲請停止系爭強制執行事件之執行程序，
    並未敘明聲請之法律依據為何，本院實無從審究是否合乎規
    定。再者，參強制執行法第18條以及非訟事件法第195條規
    定，可知票據債務人聲請停止強制執行，須以對強制執行名
    義已提起另案訴訟為前提，並非只要願供擔保即可當然聲請
    停止強制執行程序，然聲請人於本件聲請狀中並未陳明已就
    執行名義提起另案訴訟，且經本院依職權查詢之結果，亦未
    有任何由聲請人為原告之民事訴訟繫屬本院，此有索引卡查
    詢在卷可憑。綜上，聲請人聲請裁定停止系爭強制執行事件
    之執行程序，實屬無據，應予駁回。
四、依強制執行法第30條之1，民事訴訟法第95條、第78條，裁
    定如主文。　　
中　　華　　民　　國　　111 　年　　9 　　月　　15　　日
                  臺灣臺南地方法院臺南簡易庭
                                  法　官　廖建瑋
以上正本係照原本作成。
如不服本裁定，應於送達後10日內向本院提出抗告狀，並繳納抗
告裁判費新臺幣1,000元。
中　　華　　民　　國　　111 　年　　9 　　月　　15　　日
　　　　　　　　　　　　　　　　　書記官  鄭梅君　　　　
　　　　　　　　　　　　　　　　　
附表：
編號 種類 坐落位置 權利範圍 1 土地 臺南市○市區○○段00000地號 全部 2 建物 臺南市○市區○○段000○號（門牌號碼：臺南市○市區○○000○0號） 全部